【裁判字號】    89,再易,11
【裁判日期】    900718
【裁判案由】    聲請再審
【裁判全文】
臺灣板橋地方法院民事裁定  八十九年再易字第一一號
    再審  原告  甲○○
    再審  被告  唐晟事業有限公司
    法定代理人  黃燈安
右當事人間請求給付貨款事件，再審原告對於本院民國八十六年六月七日確定判決（
八十八年度簡上字第一五四號）提起再審之訴，本院裁定如左：
    主      文
再審之訴駁回。
再審訴訟費用由再審原告負擔。
    理      由
一、按提起再審之訴，應依民事訴訟法第五百零一條第一項第四款表明再審理由，及
    關於再審理由並遵守不變期間之證據，此為必須具備之程式。所謂表明再審理由
    ，必須指明確定判決有如何合於法定再審事由之具體情事始為相當，倘僅泛言有
    何條款之再審事由，而無具體情事者，仍難謂已合法表明再審事由。又提起再審
    之訴，應以有民事訴訟法第四百九十六條第一項各款之原因為限，此項原因亦即
    再審理由，必須於訴狀中表明之，否則其訴即屬不合法，毋庸命其補正，逕以裁
    定駁回之。最高法院六十一年度台再字第一三七號、七十年台再字第三五號著有
    判例可資參照。
二、本件再審原告於民國八十九年六月三十日，向本院提出之再審訴狀，僅云「（一
    ）再審被告以『當時貼於貨款物紙箱上之貼紙』為證，惟該貼紙僅係影本，真偽
    不明，且因貨運公司未有內容物，其品名、數量、價格之記載，根本未能證明該
    貼紙即係八十五年九、十月送貨單所貼，此有違社會上交易之常情。（二）再審
    被告一再指其請款單上之「黃燈安」之簽名乃再審原告所為，係承認帳款係對再
    審被告之債務，此係子虛烏有，衡情一般交易習慣，無論簽收貨物或簽字確認債
    務，應由受貨人簽署自己姓名，有簽寫送貨人姓名之理？且亦未就上開「黃燈安
    」三字筆跡作進一步之科學鑑定，是再審被告此項主張與交易常情不合。（三）
    再審原告自八十五年四月以後，因發現再審被告於八十五年四月二十三日出貨款
    所交付再審被告貨物有瑕疵，從此拒絕生意往來，更不可能於八十五年九、十月
    還向再審被告訂貨，並於八十五年八月十四日起至八十六年二月一日陸續支付價
    款予再審被告，而此支付之價款，八十五年四月前兩造生意往來之貨款款項，與
    本件兩造貨款給付之款項並無關聯。（四）「鴻海商號」之店名係再審原告以前
    在做生意時所使用，惟在八十五年六月即已停止對外使用，且已結杏營業二年有
    餘，而所經營之市場供需範圍只有在臺北縣，而未及其他縣市，而後來「鴻海商
    號」一度遭人冒用，而再審被告提示之支票背面所載背書人「鴻海商號」，可能
    係出於再審被告之盜刻用印所致。」等語，惟並未表明任何法定再審原因，依上
    開說明，顯難認其再審之訴為合法，依首揭說明，爰不命補正，逕予裁定駁回。
三、依民事訴訟法第五百零二條第一項、第九十五條、第七十八條，裁定如主文。
中      華      民      國     九十     年      七      月     十八     日
                                        臺灣板橋地方法院民事第二庭
~B審判長法官  游婷麟
~B      法官  崔玲琦
~B      法官  鍾啟煌
右為正本係照原本作成。
不得抗告。
中      華      民      國     九十     年      七      月     十八     日
~B法院書記官  李威賜


司法院資訊處製作；財團法人民間司法改革基金會備份。
